Inventaris van het archief van de Directie Wetgeving en Juridische Zaken van het Ministerie van Onderwijs, Cultuur en Wetenschap, (1943) 1950-1986 (1990)
Nationaal Archief, Den Haag
- Taken, 2.
  - Wet- en regelgeving inzake het onderwijs, 2.1.
    - Beroepsonderwijs, 2.1.5.
      - Hoger Beroepsonderwijs, 2.1.5.4.
        - Het opstellen van het Besluit 4-jarige tweedegraads deeltijdopleidingen leraren Voortgezet Onderwijs algemene vakken (KB van 8 augustus 1985, Stb. 464), houdende de vaststelling van de toelaatbaarheidseisen en de eindexamenvoorschriften voor de 4-jarige tweedegraads deeltijdopleidingen leraren Voortgezet Onderwijs algemene vakken., 1982-1985; 646; 1 omslag
        - Het indienen van het KB (Stb. 1984, 101), houdende regels met betrekking tot de gevolgen voor het personeel van de overgang van opleidingsscholen voor kleuterleidsters en voor onderwijzers in opleidingsscholen voor leraren Basisonderwijs., 1983-1984; 647; 1 omslag
        - Het indienen van het Besluit tot wijziging van het Besluit opleiding leraren Basisonderwijs (KB van 24 juli 1984, Stb. 359) inzake de opname van orthopedagogiek als aandachtsgebied in artikel 10, eerste lid onder b, het wijzigen van de urentabel in artikel 12, het toekennen van een plaats aan het vak aardrijkskunde in het vakgebied natuuronderwijs en het vermelden van de beoordeling van het bereiken van stagedoelen in artikel 13., 648; 1 omslag
        - Het indienen van het Besluit houdende de vaststelling van de tijdstippen tot welke de uit Rijks kas bekostigde opleidingen voor middelbare akten als bedoeld in de Wet op het Middelbaar Onderwijs uiterlijk in stand kunnen worden gehouden (KB van 13 november 1984, Stb. 623)., 649; 1 omslag
        - Het indienen van het Besluit cursusgeld Hoger Onderwijs (KB van 3 juni 1985, Stb. 328), houdende regels betreffende het cursusgeld voor avondschool voor HBO, dag-avondscholen voor HBO en cursussen voor HBO, de heffing en invordering daarvan, alsmede de inschrijving., 1984-1985; 655; 1 omslag
        - Het indienen van het KB van 4 juli 1985 (Stb. 392), houdende de wijziging van de Experimentenwet onderwijs, betreffende de machtiging tot afwijking van de maximale experimenteertermijn ten behoeve van enige lerarenopleidingen., 1984-1985; 656; 1 omslag
        - Het opstellen van een ontwerp van de Invoeringswet Wet Hoger Beroepsonderwijs (IWHBO), houdende de vaststelling van het overgangsrecht voor de WHBO en het tijdstip van inwerkingtreding van die wet, alsmede de wijziging van die wet en enige andere wetten., 1984-1986; 650-654; 3 pakken en 2 omslagen
          - 1984, 650; 1 omslag
          - 1984-1985, 651
          - Februari-juni 1985, 652
          - Juni-december 1985, 653; 1 omslag
          - 1986, 654
        - Het indienen van het KB van 18 juni 1985 (Stb. 348), houdende de aanwijzing van deeltijdopleidingen leraren Voortgezet Onderwijs algemene vakken waarvan het bevoegd gezag de eindexamenregeling vaststelt., 657; 1 omslag
        - Het opstellen van een ontwerp van het Besluit titulatuur Wet Hoger Beroepsonderwijs, houdende de uitvoering van artikel 172, eerste en tweede lid, van de WHBO van 1985 (Stb. 80)., 659; 1 omslag
        - Het indienen van de MB's van 17 en 25 juli 1985 tot wijziging van de Beschikking tot bekostiging van de nieuwe lerarenopleidingen inzake de herziening onderwijssalarisstructuur, alsmede de verlenging van de werkingsduur van deze beschikkingen., 658; 1 omslag
        - Het opstellen van de Bekostigingsbeschikking IHBO Eindhoven van 19 juli 1985 inzake het project proeftuinen HBO., 660; 1 omslag
        - Het vaststellen van de Bekostigingsbeschikking HBO-opleidingen Kampen-Zwolle-Dronten van 19 juli 1985 in het kader van het project proeftuinen HBO., 661; 1 omslag
        - Het opstellen van de Regeling inrichting deeltijdopleidingen leraren Voortgezet Onderwijs algemene vakken., 1985; 662; 1 omslag
        - Het indienen van de Bekostigingsbeschikking Katholieke Leergangen Tilburg van 20 mei 1986 in het kader van het project proeftuinen HBO., 1985-1986; 663; 1 omslag
        - Het opstellen van een ontwerp van het Besluit sociaal beleid studenten invoering WHBO, houdende voorschriften met betrekking tot het sociaal beleid studenten, bedoeld in artikel E.37 van de Invoeringswet WHBO., 1985-1986; 664; 1 pak
        - Het indienen van het Uitvoeringsbesluit WHBO (KB van 6 juni 1986, Stb. 311), houdende nadere regels betreffende de vermindering, vrijstelling en terugbetaling van het collegegeld alsmede betreffende het Centraal register inschrijving studenten WHBO., 1985-1986; 665; 1 pak
        - Het indienen van het KB van 18 december 1986 (Stb. 640), houdende de verlenging van de Machtigingswet inschrijving studenten en verlenging en wijziging van de Machtigingswet beperking inschrijving HBO., 1985-1986; 666; 1 omslag
        - Het indienen van het KB van 21 april 1986 (Stb. 226), houdende de aanwijzing ingevolge artikel 29, tweede lid tweede volzin, van de WVO van een aantal scholen of afdelingen voor HBO waarvan het bevoegd gezag de eindexamenregeling vaststelt., 1985-1986; 667; 1 omslag
        - Het indienen van het MB van 8 juli 1986, houdende de voorlopige Regeling voorbereidende perioden Kunstonderwijs WHBO., 1985-1986; 668; 1 omslag
        - Het opstellen van het MB van 23 juli 1986, houdende de voorlopige Regeling bekostiging ex artikel E.68 IWHBO., 669; 1 omslag
        - Het opstellen van een ontwerp van de Ministeriële Regeling toezicht opleidingen gezondheidszorg WHBO., 1986; 670; 1 omslag
        - Het opstellen het MB van 27 juni 1986, houdende de Regeling berekeningsgrondslag rijksbijdrage WHBO., 671; 1 omslag
        - Het indienen van het KB van 28 juli 1986 (Stb. 409), houdende de verlening van rechtspersoonlijkheid aan de openbare HBO-instelling IJsselland te Deventer., 672; 1 omslag
        - Het opstellen van een ontwerp van het MB houdende de tijdelijke Regeling HBO-opleidingen., 1986; 673; 1 pak
        - Het indienen van het KB van 28 juli 1986 (Stb. 410), houdende de verlening van rechtspersoonlijkheid aan de Rijkshogeschool Groningen., 674; 1 omslag
        - Het opstellen van het MB van 23 juli 1986, houdende de voorlopige Regeling sociaal beleid studenten invoering WHBO., 675; 1 omslag
        - Het opstellen van het MB van 21 juli 1986, houdende uitvoeringsregels inzake de wijze van bekostiging WHBO., 676; 1 omslag
        - Het opstellen van het MB van 23 juli 1986, houdende de voorlopige Regeling vergoeding godsdienst- en levenbeschouwelijk vormingsonderwijs WHBO., 677; 1 omslag
        - Het indienen van de Ministeriële Regelingen van 23 juli 1986 en 20 februari 1987 ter vaststelling en wijziging van de wijze van bekostiging opleidingen en cursussen oude stijl artikelen E.9-E.12 IWHBO., 1986-1987; 678; 1 omslag
        - Het opstellen van het MB van 20 februari 1987, houdende de wijziging van de Regeling wijze van bekostiging omgezette cursussen voor post-HBO ex artikel E.57 IWHBO, betreffende de actualisering van de normbedragen voor materiële middelen, de verwerking van salarismaatregelen tot en met 1986 in de normbedragen voor personele middelen en de opneming van de arbeidsduurverkorting in de personeel-student ratio's., 1986-1987; 679; 1 omslag
        - Het indienen van zes KB's, houdende de aanvulling van het Uitvoeringsbesluit WHBO., 1986-1987; 680-685; 3 pakken en 3 omslagen
          - KB van 24 juli 1986 (Stb. 403), houdende de aanvulling van het Uitvoeringsbesluit WHBO inzake de regeling lesplaatsen lerarenopleidingen 1985-1986, 680
          - KB van 8 augustus 1986 (Stb. 422), houdende de aanvulling van het Uitvoeringsbesluit WHBO (Stb. 1986, 311) inzake nadere voorschriften betreffende de commissies van beroep studenten, extraneï en toehoorders onderscheidenlijk het College van Beroep HBO 1985-1986, 681; 1 pak
          - KB van 23 september 1986 (Stb.487), houdende de aanvulling van het Uitvoeringsbesluit WHBO, betreffende regels voor het overleg, bedoeld in artikel 5 van de WHBO 1985-1986, 682
          - KB van 12 maart 1987 (Stb. 106), houdende de aanvulling van het Uitvoeringsbesluit WHBO inzake de vergoeding van godsdienst- en levensbeschouwelijk Vormingsonderwijs 1985-1987, 685
          - KB van 27 mei 1987 (Stb. 279), houdende de aanvulling van het Uitvoeringsbesluit WHBO inzake een regeling met betrekking tot de voorbereidende perioden Kunstonderwijs 1985-1987, 684; 1 pak
          - KB van 22 oktober 1986 (Stb. 546), houdende de aanvulling van het Uitvoeringsbesluit WHBO, betreffende een nadere regeling van de aanvang van de bekostiging van nieuwe (experimentele) studierichtingen, studierichtingsdelen, opleidingen van de tweede fase en overige taken 1986, 683; 1 pak
      - Vormingswerk voor jeugdigen, 2.1.5.5.
        - Het opstellen van een ontwerp van het Besluit vormingswerk voor jeugdigen krachtens artikel 61, 62 en 63 van de Wet op het Voortgezet Onderwijs (WVO)., 1965-1969; 686; 1 pak
        - Het indienen van KB's tot wijziging van het Besluit vormingswerk voor jeugdigen., 1970-1980; 687-688; 2 omslagen
          - KB van 17 april 1975 (Stb. 313) tot wijziging van het Besluit vormingswerk voor jeugdigen in verband met de uitbreiding van de partiële leerplicht van één dag naar twee dagen 1970-1975, 687
          - KB van 20 februari 1980 tot wijziging van het Besluit vormingswerk voor jeugdigen inzake een tweetal ombuigingsmaatregelen in het kader van Bestek '81 1979-1980, 688
      - Leerlingwezen, 2.1.5.6.
        - Het opstellen en intrekken van een ontwerp van het Besluit tot wijziging van het Examenbesluit leerlingwezen inzake de toelating tot het examen., 1979-1981; 689; 1 omslag
        - Het indienen van het KB van 16 mei 1986 (Stb. 282) tot wijziging van de Wet op het leerlingwezen, houdende de opheffing van de leeftijdsgrens van 27 jaar., 1981-1986; 690; 1 pak
        - Nota inzake het schrappen van artikel 16, vierde lid, van de Wet op het leerlingwezen, houdende een de mogelijkheid van beroep., 1983; 691; 1 omslag
    - Hoger Onderwijs, 2.1.6.
      - Het opstellen van een Beschikking houdende de erkenning van in enige landen van West-Europa behaalde doctoraten en ingenieursdiploma's., 1961-1967; 692; 1 pak
        5.055-0470-01 Minister van Onderwijs, Cultuur en Wetenschappen
      - Het opstellen van een ontwerp van het Besluit ter uitvoering van de Wet op de registeraccountants inzake het examenreglement., 1962-1971; 693; 1 omslag
        5.055-0039-01 Minister van Onderwijs, Cultuur en Wetenschappen
      - Het opstellen van een ontwerp van de Wet tot samenhang HBO-WO., 1971-1972; 695-696; 2 pakken
        - 1971, 695
        - 1971-1972, 696
      - Het opstellen en intrekken van een ontwerp van de Wet tot voorbereiding samenhang HBO-WO., 1971-1982; 697-699; 1 pak en 2 omslagen
        - 1971, 697; 1 pak
        - 1972, 698
        - 1982, 699
      - Het opstellen van een ontwerp van de Wet ontwikkeling Hoger Onderwijs., 1972-1973; 700-702; 3 pakken
        - Eerste, tweede en derde lezing 1972-1973, 700
        - Eerste en tweede ontwerp van de Memorie van toelichting, een voorontwerp van de Wet en een ontwerp van hoofdstuk IV van de toelichtende nota 1973, 701
        - Voorontwerp van de Wet en een ontwerp van de toelichtende nota 1973, 702
      - Agenda's en notulen van de projectgroep 'Parttime Hoger Onderwijs van Algemene Aard', met bijlagen., 1975; 703; 1 omslag
      - Het opstellen van een ontwerp van het Besluit algemene hogere opleidingen inzake het invoeren van nieuwe onderwijsprogramma's met een algemeen karakter op hoger niveau naast het bestaande HBO., 1975-1978; 704; 1 omslag
      - Het indienen van de Wet wederzijdse doorstroming Hoger Onderwijs (KB van 30 mei 1979, Stb. 301), houdende voorlopige voorzieningen met betrekking tot de wederzijdse doorstroming HBO-WO., 1975-1979; 705-712; 7 omslagen en 1 pak
        - Deel I 1975-1976, 705
        - Deel II 1976, 706
        - Deel III 1976, 707
        - Deel IV 1976-1977, 708; 1 pak
        - Deel V 1977-1978, 709
        - Deel VI 1977-1978, 711
        - Deel VII 1978, 710
        - Deel VIII 1979, 712
      - Stukken betreffende de wijziging van de Wet op het Hoger Onderwijs (WHBO) inzake het middels een technische ingreep losmaken van het HBO uit de Wet op het Voortgezet Onderwijs (WVO)., 1976-1977; 694; 1 omslag
      - Het adviseren van het Rijks Centraal Instituut Opleiding Sportleiders (CIOS) te Overveen inzake de verwijdering van een leerling., 1978; 964; 3 stukken
      - Het opstellen van een ontwerp van de Kaderwet Hoger Onderwijs, houdende de vaststelling van een wettelijk kader voor de ontwikkeling van een stelsel van het Hoger Onderwijs., 1979-1985; 713-714; 1 pak en 1 omslag
        - 1979-1980, 713; 1 pak
        - 1984-1985, 714
      - Het indienen van de Wet van 23 april 1986 (Stb. 232), houdende de wijziging van de Wet op het Wetenschappelijk Onderwijs (WWO) en van de WVO inzake de horizontale doorstroming HBO-WO., 1984-1986; 715; 1 pak
      - Het indienen van het KB van 28 mei 1986 (Stb. 287), houdende het tijdstip van inwerkingtreding van de Wet van 24 april 1986 (Stb. 251) inzake de wijziging van de WWO en van de WHBO voor de herziening van de Regeling collegegeld., 1984-1986; 716; 1 omslag
      - Het indienen van het KB van 4 juli 1985 (Stb. 404), houdende de wijziging van de WWO en van de Collegegeldwet Hoger Beroepsonderwijs inzake de verhoging van het collegegeld., 717; 1 omslag
        5.055-0381-01 Minister van Onderwijs, Cultuur en Wetenschappen
    - Wetenschappelijk Onderwijs, 2.1.7.
      - Het opstellen van wetsontwerpen, nota's en een KB tot wijziging van de Wet op het Wetenschappelijk Onderwijs (WWO)., 1957-1986; 718-722; 4 omslagen en 1 pak
        - Ontwerp van de Wet tot wijziging van de artikelen 23 en 147 van de WWO, alsmede het opstellen van een ontwerp van een AMvB tot wijziging en aanvulling van het Academisch Statuut inzake het verlenen van de titels ingenieur en doctorandus 1957-1968, 718
        - Ontwerp van de Wet houdende de wijziging van de WWO inzake de verhoging van de inschrijvingsgelden 1967, 719
        - Ontwerp van de Wet tot wijziging van de WWO inzake de verruiming van de toegang tot examens 1967, 720
        - Nota's inzake de wijziging van de WWO bij Overgangswet Wet op het Voortgezet Onderwijs (OWVO), betreffende de toegang van HBS-ers A en B tot de juridische faculteit 1967-1974, 721
        - KB van 26 juni 1986 (Stb. 375), houdende de wijziging van de WWO, de Wet universitaire bestuurshervorming 1970 en de Wet tweefasenstructuur Wetenschappelijk Onderwijs inzake de aanpassing van de vormgeving van de tweede fase van het Wetenschappelijk Onderwijs 1985-1986, 722; 1 pak
      - Het opstellen van wetsontwerpen tot wijziging van de WWO inzake academische ziekenhuizen., 1960-1967; 723-724; 1 omslag en 1 pak
        - Ontwerp van een AMvB, bedoeld in artikel 69a, tweede lid van de Wet op het WWO, tot vaststelling van regels betreffende het bestuur en de inrichting van academische ziekenhuizen bij de rijksuniversiteiten 1960-1965, 723
        - Ontwerp van de Wet wijziging van de WWO (Stb. 1960, 558, laatstelijk gewijzigd bij de wet van 11 juli 1963, Stb. 346) in verband met de verlening van rechtspersoonlijkheid aan de academische ziekenhuizen bij de openbare universiteiten, alsmede het opstellen van een ontwerp van de Regeling academische ziekenhuizen, ter uitvoering van artikel 35, tweede lid van de WWO 1965-1967, 724; 1 pak
      - Het adviseren inzake de regeling van de titulatuur in de Wet op het wetenschappelijk onderwijs., 1961; 965; 1 stuk
      - Het opstellen van het KB van 20 december 1967 (Stb. 684), houdende de wijziging van de WWO inzake de inpassing van een wettelijke regeling voor het Hoger Landbouwonderwijs., 1963-1966; 725-726; 2 pakken
        - 1963-1966, 725
        - 1966, 726
      - Het opstellen van een ontwerp van de Noodwet numerus fixus eerstejaars studenten geneeskunde, houdende voorzieningen inzake de tijdelijke beperking van de toelating tot het bijwonen van het onderwijs aan de faculteit geneeskunde., 1965; 727; 1 omslag
      - Het opstellen van een ontwerp van de Aanpassingwet civiel effect hoedanigheid meester in de rechten in verband met de erkenning van de faculteiten der rechtsgeleerdheid der bijzondere economische hogescholen en de invoering aan de faculteit der rechtsgeleerdheid van doctorale examens in de notariële en de fiscaal-juridische studierichting., 1966; 728; 1 omslag
      - Het opstellen van wetsontwerpen en een KB tot wijziging van het Academisch Statuut., 1967-1986; 729-730; 1 omslag en 1 pak
        - Ontwerp van het Besluit tot wijziging van het Academisch Statuut inzake de herziening van de regeling van de examens in de studierichting psychologie en de regeling van de hoedanigheid en titel van psycholoog 1967-1968, 729
        - KB van 15 augustus 1986 (Stb. 429), houdende de wijziging van het Academisch Statuut en het KB van 26 oktober 1981 (Stb. 653) inzake het treffen van een interim-regeling in verband met het feit dat de inwerkingtreding van de Wet aanpassing regelgeving universitaire lerarenopleiding pas is voorzien op 1 september 1987 1985-1986, 730; 1 pak
      - Het opstellen van een ontwerp van de Wet houdende de wijziging van de WWO inzake de herziening van de regeling van de toegang tot examens., 1969-1972; 731-732; 1 pak en 1 omslag
        - 1969-1971, 731; 1 pak
        - 1970-1972, 732
      - Het opstellen van wetgeving inzake het verbinden van bevoegdheden tot het geven van onderwijs in Nederland en België op grond van het bezit van in het andere land behaalde universitaire diploma's., 1970; 733-735; 3 omslagen
        - 1966-1970, 734
        - 1968-1969, 733
        - Voorstellen van de Nederlands-Belgische subcommissie voor civiel effect 1970, 735
      - Het opstellen van het MB van 22 mei 1973, houdende de eis dat de bezitter van een bewijs van bekwaamheid, genoemd onder de nummers 1 tot en met 10, 12,14,15,17 en 26 tot en met 37 van de bijlage bedoeld in hoofdstuk 1 van titel VI van de OWVO, voor het geven van Voortgezet Onderwijs aan de in die bijlage met de codenummers 1 tot en met 25 aangeduide soorten van onderwijs tevens in het bezit dient te zijn van een bewijs van pedagogisch-didactische scholing, als bedoeld in artikel 25 van het Academisch Statuut., 1973-1976; 736; 1 omslag
      - Nota's inzake de Regeling toegang akte van bekwaamheid tweede graad tot het doctoraal examen in een aanverwante studierichting., 1974; 737; 1 omslag
      - Het indienen van het KB van 14 oktober 1977 (Stb. 603), houdende de wijziging van enige bepalingen van het Reglement voor de Koninklijke Nederlandse Akademie van Wetenschappen (KNAW), met als bijlage 'Reglementen voor de Koninklijke Nederlandse Akademie van Wetenschappen', 1974., 1974-1977; 739; 1 pak
      - Het ontwerpen van het KB tot wijziging van de Wet op het wetenschappelijke onderwijs inzake de gelijkstelling van theologische opleidingen aan universitaire opleidingen., 1974; 966; 2 stukken
      - Het indienen van het KB van 14 november 1984 (Stb. 573), houdende de Wet op de Open Universiteit., 1979-1984; 740; 1 omslag
      - Het opstellen van een concept Reglement centraal register inschrijving studenten Wetenschappelijk Onderwijs ter uitvoering van het Inschrijvingsbesluit Wetenschappelijk Onderwijs., 1980-1981; 741; 1 omslag
      - Nota inzake de kwestie getuigschriften kandidaatsexamen studierichting Bouwkunde aan de Technische Hogeschool in Delft., 1980; 967; 1 omslag
      - Het indienen van het KB van 31 augustus 1983 (Stb. 539) tot wijziging van de Wet van 25 december 1878 (Stb. 222), houdende de regeling der voorwaarden tot verkrijgen der bevoegdheid van arts, tandarts, apotheker, verloskundige en apothekersbediende., 1981-1983; 742; 1 omslag
      - Het indienen van het Uitvoeringsbesluit Open Universiteit (KB van 21 december 1987, Stb. 610), houdende regels betreffende de berekeningsgrondslag voor het inschrijvingsbedrag en nadere voorschriften betreffende het College van Beroep., 1984-1987; 743-744; 1 pak en 1 omslag
        - 1984-1986, 743; 1 pak
        - 1987, 744
      - Het indienen van het Uitvoeringsbesluit Wet op het Wetenschappelijk Onderwijs (UWWO) (KB van 11 september 1986, Stb. 472), houdende regels betreffende het overleg tussen de minister en universiteiten, academische ziekenhuizen alsmede studenten, de inschrijving, het collegegeld, het centraal register, de universitaire colleges van beroep voor de examens en het College van Beroep voor het Wetenschappelijk Onderwijs., 1985-1986; 745; 1 pak
      - Het indienen van het MB van 30 mei 1986 tot wijziging van het Inschrijvingsbesluit Wetenschappelijk Onderwijs voor het studiejaar 1986-1987., 746; 1 omslag
      - Het indienen van de Invoeringswet Wet Wetenschappelijk Onderwijs (IWWO) (KB van 26 juni 1986, Stb. 388), houdende de vaststelling van het invoerings- en overgangsrecht voor de WWO en van het tijdstip van inwerkingtreding van deze wet, alsmede de wijziging van deze wet en van enige andere wetten., 747; 1 omslag
      - Het opstellen van een ontwerp van de Ministeriële Regeling met betrekking tot de voorlopige promotievoorschriften van de Open Universiteit., 1986; 749; 1 omslag
      - Het opstellen van de Ministeriële Regeling van 9 juni 1986 met betrekking tot de verlenging van het Open Universiteit-tarief Belgische studenten., 748; 1 omslag
      - Het opstellen van de Ministeriële Regeling van 27 juni 1986 inzake een technische wijziging van de voorlopige Regeling Open Universiteit., 750; 1 omslag
    - Speciaal Onderwijs, 2.1.8.
      - Het opstellen van regelgeving inzake de toepassing van de Wet op de leerplicht 1969 betreffende leerlingen in het Buitengewoon Onderwijs en het Individueel Huishoud- en Nijverheidsonderwijs (IHNO)., 1971; 751; 1 omslag
      - Het opstellen en indienen van een wetsontwerp en KB's tot wijziging van het Besluit BUO., 1975-1984; 755-765; 8 omslagen en 3 pakken
        - KB van 22 december 1976 (Stb. 764), houdende de wijziging van het Besluit BUO 1967 (Stb. 58), betreffende enkele wijzigingen van incidentele aard, de aanpassing van dit besluit aan de bij de Wet van 25 april 1974 (Stb. 271) gewijzigde bepalingen van de Wet op het Lager Onderwijs 1920 en de formalisering van het met ingang van 1 augustus 1973 feitelijk ingevoerde zesjarig onderwijs aan schipperskinderen 1975-1976, 755; 1 pak
        - Ontwerp van het Besluit houdende de wijziging van het Besluit BUO 1967 inzake de uitbreiding van enkele vakken en de verlaging van enkele leerlingschalen 1977-1981, 756; 1 pak
        - KB van 14 maart 1979 (Stb. 163) tot wijziging van het Besluit BUO 1967 (Stb. 1978, 582) inzake de benoeming van afgestudeerden van de nieuwe lerarenopleidingen 1978-1979, 757
        - KB van 30 maart 1981 tot wijziging van het Besluit BUO 1967 (Stb. 58) inzake het vervangen van de teldata door één teldatum 1980-1981, 758
        - KB van 27 september 1982 (Stb. 574), houdende de wijziging van het Besluit BUO 1967 inzake een verdere uitbreiding van vakken bij het VBO, de opneming van scholen verbonden aan inrichtingen voor zwakzinnige kinderen en scholen verbonden aan inrichtingen voor de kinderbescherming in de bepaling voor scholen voor zeer moeilijk lerende kinderen en voor zeer moeilijk opvoedbare kinderen, alsmede de verbetering van de procedure inzake de toelating tot de scholen voor Buitengewoon Onderwijs 1981-1982, 759; 1 pak
        - KB van 22 maart 1982 (Stb. 170), houdende de wijziging van het Besluit BUO inzake een regeling met betrekking tot een normering van het vakonderwijs aan scholen voor Buitengewoon Onderwijs, alsmede tot de rechtstreekse vergoeding van de personeelslasten verbonden aan het vakonderwijs door het Rijk 1982, 760
        - KB van 24 september 1982, houdende de wijziging van het Besluit BUO 1967 (Stb. 1978, 582) inzake overige vergoedingen door de gemeenten met betrekking tot het vakonderwijs 1982, 761